【裁判字號】    90,易,1566
【裁判日期】    901119
【裁判案由】    竊盜
【裁判全文】
臺灣彰化地方法院刑事判決                          九十年度易字第一五六六號
    公  訴  人  臺灣彰化地方法院檢察署檢察官
    被      告  丁○○
右列被告因竊盜案件，經檢察官提起公訴（九十年度偵緝字第二四七、二四八、二四
九號），本院判決如左：
    主      文
丁○○連續竊盜，處有期徒刑貳年陸月。
扣案之複製鑰匙貳只均沒收。
    事      實
一、丁○○基於意圖為自己不法所有之概括犯意，連續於附表所列時間、地點竊取如
    附表所示被害人之財物，得手後均供為己用。嗣於九十年一月六日，在彰化縣秀
    水鄉○○村○○路○段六五０號，及於九十年二月十四日二十三時三十分許，在
    彰化縣花壇鄉○○路與中正路口，為警查獲。
二、案經被害人甲○○、戊○○訴請彰化縣警察局員林分局報告及彰化縣警察局移送
    臺灣彰化地方法院檢察署檢察官偵查起訴。
    理      由
一、訊據被告丁○○矢口否認有右開竊盜犯行，辯稱：伊未於八十九年十二月十八日
    十八時許，在彰化縣二林鎮○○里○○路○段三０六巷一一號前，竊取車牌號碼
    Ｂ四─二一一七號自用小客車，該車係向中古車商黃文欣所承買，當時他有交付
    行照給我；伊亦未於九十年一月四日夜間，在彰化縣秀水鄉○○村○○路○段六
    五０號告訴人甲○○、戊○○夫妻所經營之「秀水當舖」內，竊取告訴人等保險
    櫃內之金飾、手錶及現金，係因告訴人甲○○委託我去變賣，所得之金錢都已經
    交給甲○○，我是當天晚上就交給甲○○；至於九十年二月十四日二十三時三十
    分許，在彰化縣花壇鄉○○路與中山路口，被警查獲之車上錄放影機、選曲系統
    機器、電視機、電話機、監視器及酒等物品，係因乙○○之弟丙○○積欠伊一些
    債款，當晚因為未遇到他本人，且當天因為歇業門未關，後來我就想搬這些東西
    去跟他理論云云。惟查：
（一）如附表編號一、三所示之事實，業據被害人甲○○、乙○○於偵查中指訴綦詳
      ，並經證人丙○○於警訊時證稱：「我並無將上述物品（指錄放影機、選曲系
      統機器、電視機、電話機、監視器及酒等物品）交給丁○○，也無欠被告任何
      債務。」等語明確，復有贓物認領保管單、扣案之複製鑰匙、照片、車輛竊盜
      詳細資料等在卷足資佐證。況被告上開辯詞與其於警訊時所陳稱：「（車牌號
      碼Ｂ４─２１１７號自用小客車之來源？）於民國九十年二月十二日中午十二
      時許，在彰化交流道下，一名綽號『阿文』之男子交付給我駕駛，是我向其商
      借幾天使用。」、「（錄放影機、選曲系統機器、電視機、電話機、監視器及
      酒等物品來源？）是一名綽號『阿城』之男子因欠我債務，該批物品讓我抵充
      債務的。（綽號『阿城』男子詳細年籍你可知道？）祗知道四十來歲，詳細年
      籍並不清楚。」（均詳見員警刑字第五三一五號訊問筆錄）等，及於偵查中供
      稱：車牌號碼Ｂ４─２１１７號自用小客車係向報紙上刊登之中古車廣告商楊
      宗欣所承買，當時伊以電話聯絡後，楊宗欣即前去伊處交車，並約定伊先給付
      五萬元頭期款，試用後如認車況可以，再續繳餘款二十萬元，但迄未給付云云
      ，又顯然所供不一，且迄今尚無法提供「楊宗欣」、「黃文欣」、「阿文」、
      「阿城」等人之年籍資料以供本院調查，自難僅以其上開顯有瑕疵之辯詞，遽
      為對其有利事實之認定，被告此部分所辯顯為事後意圖卸責之詞，不足採信。
（二）如附表編號二所示之事實，業據告訴人甲○○、戊○○於警訊及偵查中指訴甚
      詳，並經證人詹耀文、黃志郎證述明確，復有證人詹耀文所提供「鈺珊銀樓」
      內錄影帶翻拍之照片、贓物認領保管單、金飾與手錶照片等在卷可資佐證。又
      檢察官於偵查中另函請內政部警政署刑事警察局就告訴人甲○○、被告丁○○
      為測謊鑑驗之結果，告訴人甲○○於測前會談否認將本案中之黃金及手錶委託
      被告丁○○調現，經測試結果並無不實反應，而被告於前開會談中否認偷竊本
      案中之黃金及手錶，經測試結果對本案呈不實反應，此有該局九十年十月八日
      刑鑑字第一九七一二四號測謊鑑驗結果通知書附卷可憑。而該測謊結果，核與
      告訴人等及前開證人所述及物證相符，足為認定犯罪事實之佐證。此外，被告
      曾向告訴人甲○○借款，迄今仍積欠告訴人甲○○數百萬元債款之情，業經告
      訴人甲○○於偵查中陳明在卷，並為被告所不否認，復有告訴人甲○○所提出
      之支票、匯款回條、匯款委託書、代收票據收付簿等影本可參，是果若被告所
      辯因告訴人甲○○與其賭博輸了，則告訴人甲○○大可以賭債與被告所積欠債
      務抵銷，而若係告訴人甲○○自身亦缺錢，則為何其能於九十年一月四日夜間
      由被告持前揭金飾、手錶前去「鈺珊銀樓」及黃志郎處變價後數小時之極短時
      間內，立即備足鉅額款項贖回？又告訴人甲○○於九十年一月五日夜間，猶能
      與被告共同前去銀樓贖回金飾，由其妻即告訴人戊○○看店，則豈有可能於九
      十年一月四日夜間，因獨自一人看店，無法離開，而將價值二十多萬元之金飾
      、手錶交由尚積欠其數百萬債款之被告前去變價？而不請其妻看店，再與被告
      共同前往？被告所辯上開之詞，除為告訴人所否認外，並與常情顯然相違而不
      可採信。
（三）綜上所述，本件事證明確，被告犯行均堪以認定。
二、核被告丁○○所為，均係犯刑法第三百二十條第一項之竊盜罪。其先後多次竊盜
    犯行，時間緊接，所犯均係犯罪構成要件相同之罪，顯係基於概括犯意反覆為之
    ，應依連續犯之規定論以一罪，並加重其刑。爰審酌被告曾任彰化縣警界職務，
    於前述犯行時，係彰化縣警察局刑警隊一組課員（此業經被告陳明在卷），身為
    執法之人員、人民之保母，竟不思保護人民，反為圖一己之私利，而犯下本案，
    侵害人民之財產權，所生之危害暨犯後態度等一切情狀，從重量處如主文所示之
    刑，以示懲儆。另扣案複製鑰匙二只，為被告所有供犯罪所用之物，應予宣告沒
    收。
據上論斷，應依刑事訴訟法第二百九十九條第一項前段，刑法第五十六條、第三百二
十條第一項、第三十八條第一項第二款，罰金罰鍰提高標準條例第一條前段，判決如
主文。
本案經檢察官洪紹文到庭執行職務。
中      華      民      國    九十      年     十一     月     十九     日
                                台灣彰化地方法院刑事第二庭
                                    法      官  李  水  源
右正本證明與原本無異。
如不服本判決，應於送達後十日內向本院提出上訴狀( 須附繕本 )。
告訴人或被害人對於判決如有不服具備理由請求檢察官上訴者，其上訴期間之計算係
以檢察官收受判決正本之日期為準。
                                    法院書記官  廖  建  興
中      華      民      國    九十      年     十一     月    二十一    日
附錄本案論罪科刑法條全文
刑法第三百二十條
意圖為自己或第三人不法之所有，而竊取他人之動產者，為竊盜罪，處五年以下有期
徒刑、拘役或五百元以下罰金。
意圖為自己或第三人不法利益，而竊佔他人之不動產者，依前項之規定處斷。
前二項之未遂犯罰之。
附表：
編號一：
丁○○於民國（以下同）八十九年十二月十八日十八時許，在彰化縣二林鎮○○里○○路○段三０六巷一一號前，以自備複製鑰匙二支，竊取黃大鵬所有、由甲○○所持
有、停放在該處之車牌號碼Ｂ４─２１１７號自用小客車，得手後，供為己用，嗣於
九十年二月十四日二十三時三十分許，駕駛該車途經彰化縣花壇鄉○○路與中山路口
時，為警查獲，並扣得前揭自用小客車一輛及複製鑰匙二支。
編號二：
丁○○於九十年一月四日夜間之不詳時間，在彰化縣秀水鄉○○村○○路○段六五０
號甲○○、戊○○夫妻所經營之「秀水當舖」內，以不明方法打開甲○○、戊○○置
放於該處之保險櫃，並竊取其內甲○○、戊○○所持有之金飾（含戒子、手鍊、項鍊
、耳環等）二十兩八錢六分、男女手錶各一只及新臺幣（下同）三萬五千元，得手後
，於九十年一月四日十九時三十分許，持上開金飾至彰化縣員林鎮○○路三八六號詹
耀文所經營之「鈺珊銀樓」變賣得款二十二萬二千五百元；於九十年一月四日二十一
時許，持上揭男女手錶至台中市○○區○○路黃志郎所經營之「志龍國術館」，向黃
志郎換得十萬元，並將所竊取及變換所得之現金均花用殆盡。嗣因甲○○於九十年一
月五日淩晨二時許，在秀水當舖內發現其保險箱中之前述物品均不翼而飛，懷疑係丁○○所為，於九十年一月五日八時三十分許，以電話聯絡向其質疑，丁○○始坦承上
情，並於九十年一月五日十五時三十分許，駕車搭載甲○○前往「鈺珊銀樓」，由甲○○備款贖回前揭金飾，及於九十年一月五日十九時許，前至「志龍國術館」向黃志
郎取回前揭男用手錶，並與甲○○約定於同日二十時十分許，在彰化縣警察局停車場
入口處，由甲○○以八萬元向其贖回該男用手錶。
編號三：
丁○○於九十年二月十四日夜間，駕駛前開車牌號碼Ｂ４─２１１７號贓車，至彰化
縣永靖鄉○○村○○路二九一號乙○○前所經營、現已歇業之「蝶戀花ＫＴＶ」內，
竊取乙○○所有之錄放影機二十五台、選曲系統機器十三台、電視機一台、電話機二
台、小影幕監視器十三台、高梁酒及玫瑰紅酒一批等物品，得手後，即將之置於前揭
贓車上，駕車離去，嗣於九十年二月十四日二十三時三十分許，駕駛該車途經彰化縣
花壇鄉○○路與中山路口時，為警查獲，並扣得上開物品。


司法院資訊處製作；財團法人民間司法改革基金會備份。
